臺灣新竹地方法院刑事判決
111年度訴緝字第32號
公  訴  人  臺灣新竹地方檢察署檢察官
被      告  曾文祥



指定辯護人  本院公設辯護人周凱珍
上列被告因違反毒品危害防制條例案件，經檢察官提起公訴（11
0年度偵字第3781號、第5182號），本院判決如下︰
    主  文
曾文祥犯如附表各編號主文罪名及宣告刑暨沒收欄所示之罪，所
處之刑及沒收之物均如附表各編號主文罪名及宣告刑暨沒收欄所
載。應執行有期徒刑伍年伍月。
　　事  實
一、曾文祥明知甲基安非他命係毒品危害防制條例第2條第2項第
    2款所規範之第二級毒品，不得販賣，竟基於販賣第二級毒
    品以營利之犯意，於如附表各編號所示之時間、地點，以如
    附表各編號所示之數量、金額，販賣甲基安非他命予如附表
    各編號所示之人，以牟取不法利益。嗣於民國110年3月22日
    下午4時30分許，為警持拘票將其拘提到案，並扣得手機1支
    （含SIM卡1張）、磅秤1臺、分裝袋2包、吸食器1組、殘渣
    袋1個，始悉上情。
二、案經新竹縣政府警察局竹東分局報告臺灣新竹地方檢察署檢
    察官偵查起訴。
    理  由
壹、程序方面
一、按被告以外之人於審判外之陳述，經當事人於審判程序同意
    作為證據，法院審酌該言詞陳述或書面陳述作成時之情況，
    認為適當者，得為證據。當事人、代理人或辯護人於法院調
    查證據時，知有刑事訴訟法第159條第1項不得為證據之情形
    ，而未於言詞辯論終結前聲明異議者，視為有前項之同意。
    刑事訴訟法第159條之5第1項、第2項分別定有明文。經查，
    本判決所引用以下被告以外之人於審判外之陳述，迄本案言
    詞辯論終結前，公訴人、被告及辯護人均未表示異議，本院
    審酌上開證據作成時，並無違法或不當之情況，又均無證明
    力明顯過低之情形，因認上開證據方法均適當得為證據，依
    上揭規定，應均有證據能力。
二、本判決所引用其餘所依憑判斷之非供述證據，亦無證據證明
    係違反法定程序所取得，或其他不得作為證據之情形，且與
    本案待證事實間復具有相當關聯性，依刑事訴訟法第158條
    之4規定之反面解釋，亦均有證據能力。
貳、實體方面
一、認定犯罪事實所憑之證據及認定之理由：
　㈠前揭犯罪事實，業據被告曾文祥於警詢、偵查中及本院準備
    程序、審理中均坦承不諱（偵字第3781號卷第10至14、59至
    62、72至74頁、訴緝字第32號卷第11至18、81頁），核與證
    人羅美盛於警詢、偵查中（偵字第3781號卷第15至17、121
    至125頁）、證人宋健偉於警詢、偵查中（偵字第3781號卷
    第24至26、89至93頁）之證述相符，並有本院110年聲搜字
    第105號搜索票1份（偵字第3781號卷第5頁）、被告門號000
    0000000之通訊監察譯文（偵字第3781號卷第6頁）、被告與
    證人羅美盛使用通訊軟體MESSENGER對話紀錄截圖2張（偵字
    第3781號卷第11頁反面）、被告與證人宋健偉使用通訊軟體
    LINE對話紀錄截圖4張及ATM匯款交易明細翻拍照片1張（偵
    字第3781號卷第12頁反面至第13頁反面）、新竹縣政府警察
    局竹東分局搜索扣押筆錄、扣押物品目錄表各1份（偵字第3
    781號卷第43至44頁、第45頁）、現場照片4張、扣案物品照
    片8張（偵字第3781號卷第49頁正反面、第50至51頁）附卷
    可參，此外，復有扣案之手機1支、磅秤1臺、分裝袋2包可
    佐，足徵被告前開任意性自白與事實相符，堪予採信。
　㈡又毒品危害防制條例所定之販賣毒品罪，固以行為人有營利
    之目的，惟所稱「營利」，非限於現實金錢之授受以賺取價
    差一端，倘行為人販入或賣出毒品，主觀上係出於為自己計
    算而獲取利益之意思，客觀上則採以偷斤減兩（如：自行刮
    取毒品而施用）、降低品質（如：自行摻入添加物，用以降
    低毒品純度）等方式為之者，縱其間未有價格上之差距，然
    行為人既藉此販賣行為以獲取利益，仍應謂與販賣之要件無
    悖。經查，被告於偵查中羈押訊問時自承販賣毒品有賺錢等
    語（偵字第3781號卷第72至74頁），則被告就本案販賣甲基
    安非他命之犯行顯然均有從中賺取利益，是依前開說明，被
    告就上開犯行均應有藉販賣第二級毒品營利之意圖至明。
　㈢從而，本案事證明確，被告上開犯行，均堪予認定，應依法
    論科。
二、論罪科刑：
  ㈠核被告所為，均係犯毒品危害防制條例第4條第2項之販賣第
    二級毒品罪。被告因販賣甲基安非他命而持有甲基安非他命
    之低度行為，為其各次販賣第二級毒品之高度行為所吸收，
    均不另論罪。
  ㈡被告所犯5次販賣第二級毒品罪，犯意各別，行為互殊，應予
    分論併罰。
  ㈢按毒品危害防制條例第17條第2項規定：「犯第4條至第8條之
    罪於偵查及歷次審判中均自白者，減輕其刑。」經查，被告
    就附表各編號所示犯行，於偵查及審判中均自白犯罪事實在
    卷。是以，被告就附表各編號所示犯行均有毒品危害防制條
    例第17條第2項規定之適用，均應依法減輕其刑。
  ㈣至被告之辯護人請求本院就販賣第二級毒品部分依刑法第59
    條酌量減輕其刑等語。然按，刑法第59條之酌量減輕其刑，
    必須犯罪另有特殊之原因與環境等在客觀上足以引起一般同
    情，認為即予宣告法定低度刑期猶嫌過重者，始有其適用。
    查毒品於國內流通氾濫，危害國民健康至鉅，已為眾所週知
    ，然被告知悉甲基安非他命為法律嚴禁之違禁物，染毒更能
    令人捨身敗家，毀其一生，竟甘冒重典，無視毒品對於他人
    之危害，被告為上開販賣第二級毒品犯行5次，販賣對象雖
    為2人，然對社會造成之影響非輕，縱然本案販賣毒品各該
    犯行之毒品數量或犯罪所得均非甚鉅，惟依其客觀之犯行與
    主觀之惡性加以考量，尚難認有何特殊之原因與環境足以引
    起一般同情，而認販賣第二級毒品部分縱科以依毒品危害防
    制條例第17條第2項規定減輕其刑後之最低度刑仍嫌過重之
    情形，則被告販賣毒品之數量、人數、所獲利益，係法定刑
    內審酌量刑及定應執行刑審酌事由，亦無情輕法重之情，是
    被告上開販賣第二級毒品犯行，均無刑法第59條酌減其刑之
    適用。
  ㈤爰各以行為人之責任為基礎，審酌被告販賣第二級毒品，助
    長施用毒品之惡習，戕害國民身心健康，間接危害社會治安
    ，實屬不該；惟念及被告就本案犯行均坦認不諱，並參酌各
    次販賣之甲基安非他命數量，及各次販賣甲基安非他命之犯
    罪所得數額，及其等素行、犯罪之動機、目的、手段，暨被
    告自述國中畢業，現擔任起重機駕駛為業，家庭經濟狀況普
    通（訴緝字第32號卷第82頁）等一切情狀，分別量處如附表
    主文罪名及宣告刑暨沒收欄所示之刑。
  ㈥定應執行刑：
　⒈按數罪併罰之定應執行之刑，係出於刑罰經濟與責罰相當之
    考量，並非予犯罪行為人或受刑人不當之利益，為一種特別
    的量刑過程，相較於刑法第57條所定科刑時應審酌之事項係
    對一般犯罪行為之裁量，定應執行刑之宣告，乃對犯罪行為
    人本身及所犯各罪之總檢視，除應考量行為人所犯數罪反應
    出之人格特性，並應權衡審酌行為人之責任與整體刑法目的
    及相關刑事政策，在量刑權之法律拘束性原則下，依刑法第
    51條第5款之規定，採限制加重原則，以宣告各刑中之最長
    期為下限，各刑合併之刑期為上限，但最長不得逾30年，資
    為量刑自由裁量權之外部界限，並應受法秩序理念規範之比
    例原則、平等原則、責罰相當原則、重複評價禁止原則等自
    由裁量權之內部抽象價值要求界限之支配，使以輕重得宜，
    罰當其責，俾符合法律授與裁量權之目的，以區別數罪併罰
    與單純數罪之不同，兼顧刑罰衡平原則。是刑法第51條數罪
    併罰定執行刑之立法方式，非以累加方式定應執行刑，如以
    實質累加之方式定應執行刑，則處罰之刑度顯將超過其行為
    之不法內涵，而違反罪責原則，及考量因生命有限，刑罰對
    被告造成之痛苦程度，係隨刑度增加而生加乘效果，而非以
    等比方式增加，是則以隨罪數增加遞減其刑罰之方式，當足
    以評價被告行為之不法性之法理（即多數犯罪責任遞減原則
    ）。
　⒉爰依前開說明，審酌被告本件所犯販賣第二級毒品各罪，犯
    罪時間均集中在109年12月至110年3月間，各次販賣犯行之
    犯罪手法均類似等情，如以實質累加之方式定應執行刑，則
    處罰之刑度顯將超過其行為之不法內涵，本院基於罪責相當
    之要求，在上開內、外部性界限範圍內，為適度反應被告之
    犯罪目的、動機、手段、犯後態度等人格特性，並綜合斟酌
    被告整體犯罪行為之不法與罪責程度，及對其施以矯正之必
    要性，就被告所犯各罪，定如主文所示之應執行刑，以資懲
    儆。
三、沒收：
  ㈠按犯罪所得，屬於犯罪行為人者，沒收之；前二項之沒收，
    於全部或一部不能沒收或不宜執行沒收時，追徵其價額，刑
    法第38條之1第1項前段、第3項分別定有明文。被告販賣第
    二級毒品之犯罪所得分別如附表各編號交易金額所示，被告
    於本院準備程序自承有收取上開交易金額（訴緝字第32號卷
    第14頁），足認被告有收取附表各編號交易金額所示之犯罪
    所得，雖均未扣案，應依刑法第38條之1第1項前段、第3項
    規定，於被告各該罪刑項下宣告沒收，並於全部或一部不能
    沒收或不宜執行沒收時，均追徵其價額。
  ㈡另扣案被告所有手機1支（含SIM卡1張）、磅秤1臺、分裝袋2
    包（保管字號：110年度院保字第466號），係被告所有用以
    本案販賣甲基安非他命犯行所用之物，經被告於準備程序時
    陳述甚詳（訴緝字第32號卷第14頁），應依毒品危害防制條
    例第19條第1項規定，分別於被告各該販賣第二級毒品主文
    項下宣告沒收。至於扣案之吸食器1組、殘渣袋1個，與被告
    本案犯行無關，業據被告於準備程序中陳述甚詳（訴緝字第
    32號卷第14頁），卷內復無積極證據足認與本案有關，爰不
    予宣告沒收，附此敘明。
據上論斷，應依刑事訴訟法第299條第1項前段，判決如主文。
本案經檢察官黃翊雯提起公訴，檢察官林李嘉、陳郁仁到庭執行
職務。
中　　華　　民　　國　　111 　年　　10　　月　　20　　日
　　　　　　　　　刑事第三庭　　審判長法　官  賴淑敏　
　　　　　　　　　　　　　　　　　　　法　官　黃怡文
　　　　　　　　　　　　　　　　　　　法　官  王靜慧
以上正本證明與原本無異。
如不服本判決應於收受本判決後20日內向本院提出上訴書狀，上訴書狀應敘述具體理由。上訴書狀未敘述上訴理由者，應於上訴期間屆滿後20日內補提理由書狀於本院(均須按他造當事人之人數附繕本 )「切勿逕送上級法院」。 　　　　　　　　　　　
中　　華　　民　　國　　111 　年　　10　　月　　20　　日
                                      書記官  陳怡君　
附錄本案論罪科刑法條：
毒品危害防制條例第4條第2項
製造、運輸、販賣第二級毒品者，處無期徒刑或10年以上有期徒
刑，得併科新臺幣1千5百萬元以下罰金。
附  表：
編號 購毒者 時間 地點 數量、 交易金額（新臺幣） 主文罪名及宣告刑暨沒收欄 1 羅美盛 109年12月27日（起訴書誤載為109年12月26日，經公訴檢察官更正） 新竹縣○○鄉○○村○○路000號（羅美盛住所） 甲基安非他命0.8公克（起訴書誤載為2公克，經公訴檢察官更正）、2,000元 曾文祥犯販賣第二級毒品罪，處有期徒刑伍年。扣案之行動電話壹支（含SIM卡壹張）、磅秤壹臺、分裝袋貳包均沒收；未扣案之犯罪所得新臺幣貳仟元沒收，於全部或一部不能沒收或不宜執行沒收時，追徵其價額。 2 羅美盛 110年3月10日 新竹縣竹北市中華路某統一超商 甲基安非他命2公克、4,200元 曾文祥犯販賣第二級毒品罪，處有期徒刑伍年壹月。扣案之行動電話壹支（含SIM卡壹張）、磅秤壹臺、分裝袋貳包均沒收；未扣案之犯罪所得新臺幣肆仟貳佰元沒收，於全部或一部不能沒收或不宜執行沒收時，追徵其價額。 3 宋健偉 110年2月18日 新竹縣○○鄉○○路0段00號 甲基安非他命0.3公克、1,000元 曾文祥犯販賣第二級毒品罪，處有期徒刑伍年。扣案之行動電話壹支（含SIM卡壹張）、磅秤壹臺、分裝袋貳包均沒收；未扣案之犯罪所得新臺幣壹仟元沒收，於全部或一部不能沒收或不宜執行沒收時，追徵其價額。 4 宋健偉 110年3月21日凌晨2時許 新竹縣湖口鄉文化路某處 甲基安非他命0.3公克、1,000元 曾文祥犯販賣第二級毒品罪，處有期徒刑伍年。扣案之行動電話壹支（含SIM卡壹張）、磅秤壹臺、分裝袋貳包均沒收；未扣案之犯罪所得新臺幣壹仟元沒收，於全部或一部不能沒收或不宜執行沒收時，追徵其價額。 5 宋健偉 110年3月21日下午2時許 新竹縣湖口鄉仁樂路某處 甲基安非他命0.3公克、1,000元（另交付0.1公克甲基安非他命補足編號4之交易，合計交付0.4公克甲基安非他命） 曾文祥犯販賣第二級毒品罪，處有期徒刑伍年。扣案之行動電話壹支（含SIM卡壹張）、磅秤壹臺、分裝袋貳包均沒收；未扣案之犯罪所得新臺幣壹仟元沒收，於全部或一部不能沒收或不宜執行沒收時，追徵其價額。